臺灣臺中地方法院刑事判決　　　　　　　　　　　九十四年度沙簡上字第一八九號
　　公　訴　　人　台灣台中地方法院檢察署檢察官
　　上訴人即被告　乙○○
右上訴人因違反動產擔保交易法案件，不服本院沙鹿簡易庭九十四年度沙簡字第八十
七號中華民國九十四年二月十四日第一審簡易判決（聲請案號：九十三年度偵緝字第
一八五八號）提起上訴，本院管轄第二審之合議庭判決如左：
    主  文
上訴駁回。
乙○○緩刑貳年。
    事  實
一、乙○○於民國（下同）九十二年十二月三日，以動產擔保交易之動產抵押方式，
    持車號ＯＧ－六五二九號自用小客車向遠東國際商業銀行（以下簡稱遠東銀行）
    貸款新台幣（下同）二十三萬元，並設定同額之動產抵押權，約定分三十五期清
    償，每月一期，自九十二年十二月三日起至九十五年十二月三十一日止，每期付
    款八千七百十七元，並約定標的物存放地點為台中縣后里鄉○○路十二號，在貸
    款未付清之前，標的物不得任意遷移，詎乙○○竟意圖不法之利益，在取得貸款
    後，僅償付四期後即拒不付款，且於九十三年十月間某日（原審漏未載明該犯罪
    時間）將車輛遷移至台中縣豐原市友人住處，致生損害於債權人遠東銀行之受讓
    人裕融企業股份有限公司。
二、案經裕融企業股份有限公司訴請台灣台中地方法院檢察署檢察官偵查後，聲請簡
    易判決處刑
    理  由
一、訊據上訴人即被告（下稱被告）乙○○對右揭事實坦白承認，核與被害人裕融企
    業股份有限公司所指訴之情節相符，並有貸款暨動產抵押契約書、動產擔保交易
    （動產抵押）設定債權人變更登記申請書、裕融企業股份有限公司客戶對帳單各
    一份附卷可憑，事證明確，被告犯行堪以認定。
二、核被告所為，係犯動產擔保交易法第三十八條之罪。原審依動產擔保交易法第三
    十八條，刑法第十一條前段、第四十一條第一項前段，罰金罰鍰提高標準條例第
    一條前段、第二條之規定，判處被告拘役十五日，如易科罰金，以參佰元折算壹
    日，其認事用法及量刑均屬妥適，被告上訴為無理由，應予駁回。惟上訴人上訴
    意旨以：其已與告訴人和解，告訴人表示不追究被告之刑責，請求給予緩刑之宣
    告等語。經查：告訴人已與被告達成和解，不願追究被告之刑賣，業據告訴代理
    人李政郎到庭陳述明確，並有告訴人之陳報狀一紙附卷可憑，本院審酌被告雖曾
    於七十九年間因妨害家庭及於八十年間因違反麻醉藥品管理條例案件，分別經本
    院及台灣桃園地方法院判處有期徒刑三月（與軍法逃亡案件定應執行刑為有期徒
    刑十月）、四月確定，惟已於八十年十月二十八日之前執行完畢，另於八十九年
    五月三十一日因竊佔案件經本院判處有期徒刑四月，再經台灣高等法院台中分院
    判處有期徒刑四月，緩刑三年，於八十九年九月七日確定，於緩刑期間內未被撤
    銷緩刑，其刑之宣告已失效力，此有臺灣臺中地方法院檢察署刑案資料查註紀錄
    表及台灣高等法院被告全國前案紀錄表在卷可按，又其坦承犯行，深具悔意，且
    告訴人代理人對於給予被告緩刑沒有意見，則被告經此案科刑教訓後，當知警惕
    而無再犯之虞，本院綜合上情，認被告所受宣告之刑，以暫不執行為適當，併予
    宣告緩刑二年，以啟自新。
三、據上論斷，應依刑事訴訟法第四百五十五條之一第三項、第三百六十八條，刑法
    第七十四條第二款，判決如主文。
本案經檢察官甲○○到庭執行職務。
中      華      民      國      九十四      年     四     月   二十六   日
                                  臺灣臺中地方法院刑事第九庭
                                            審判長法官  黃  文  進
                                                  法官  陳  思  成
                                                  法官  陳  如  玲
動產擔保交易法第三十八條
 (處分標的物之處罰)
動產擔保交易之債務人，意圖不法之利益，將標的物遷移、出賣、出質、
移轉、抵押或為其他處分，致生損害於債權人者，處三年以下有期徒刑、
拘役或科或併科六千元以下之罰金。
右正本證明與原本無異。
不得上訴。
                                                  書記官
中      華      民      國      九十四      年     四     月   二十六   日
